【裁判字號】    90,上易,1533
【裁判日期】    900926
【裁判案由】    竊盜
【裁判全文】
臺灣高等法院臺中分院刑事判決                    九十年度上易字第一五三三號
    上  訴  人  臺灣南投地方法院檢察署檢察官
    被      告  己○○
右上訴人因被告竊盜案件，不服臺灣南投地方法院九十年度易字第一五四號中華民國
九十年五月十六日第一審判決（起訴案號：臺灣南投地方法院檢察署九十年度偵字第
八八０號；移送併辦案號：九十年度偵字第七八八號、第一一九三號），提起上訴，
復經台灣南投地方法院檢察署移送併案審理（九十年度偵字第一八八五號），本院判
決如左：
    主  文
原判決撤銷。
己○○連續攜帶兇器竊盜，處有期徒刑壹年壹月。扣案之六角扳手壹支沒收。
    事  實
一、己○○基於為自己不法所有意圖之概括犯意，(1)、先於民國（下同）八十九年十
    月八日二十二時三十分許之夜間，侵入南投縣鹿谷鄉○○路○段一五二巷八號甲○○之住處（無故侵入住宅部分，未據提起告訴），竊取甲○○所有之電視機一
    台、手提包一只、手機一支、香煙大衛牌四包、長壽牌五包、三五牌五包及峰牌
    七包，得手後並搭乘不知情之劉志光所駕駛之自用小客車（同車載有不知情之辛○○），將上開竊得之電視機變賣予不詳人士。(2)、又自同年十二月二十一日二
    時許起至同日四時許止，駕駛其向案外人劉駿儀借用未懸掛車牌之白色裕隆旅行
    車，在南投縣竹山鎮延和里和育巷內，連續攜帶其所有客觀上對人之生命、身體
    構成威脅，足供為兇器使用之六角扳手一支，在南投縣竹山鎮延和里和育巷一０
    二之四號即壬○○住處之前院，竊取壬○○所有之紅色高壓打氣機及黑色三用電
    表各一個、行照一紙、機車、汽車鑰匙各一副及數目不詳之零錢得手。復至同巷
    三六五號即丙○○住處之騎樓下，持上開六角扳手破壞車鎖，竊取丙○○所有置
    於車牌號碼：ＵＣＵ－六八九號機車內之駕照及行車執照各一張，得手後據為己
    有。再至同巷二四九號斜對面，自乙○○所有而停放該處之車牌號碼ＳＲ－三七
    二三號自用小貨車內，竊取黑色汽車音響一台，得手後據為己有。再至同巷二四
    九號附近，以上開六角扳手破壞車門，自戊○○所有且停放該處之車牌號碼ＴＬ
    —四八三號自用大貨車內，竊取行車執照一張、ＡＩＷＡ牌汽車音響一台、螺絲
    起子二隻、硬幣新台幣（下同）三百零六元及鐵製柴刀一支，得手後據為己有。
    (3)、復於九十年二月二十二日零時，在南投縣鹿谷鄉鳳凰村二城巷十七號，以車
    上所遺留之鑰匙，竊取庚○○所有之車牌號碼ＴＦ０－００六號輕型機車一台，
    得手後供己騎用。嗣先後於八十九年十二月二十一日四時四十五分許，在南投縣
    竹山鎮和育巷「巨人撞球場」與同巷三三五號間及其位在南投縣鹿谷鄉○○村○○路十號之住處為警查獲，並分別在被告所駕駛之白色裕隆旅行車內、和育巷之
    路旁及車牌號碼ＴＬ－四八三號自用大貨車內，扣得上開被竊之車牌號碼ＴＬ－
    四八三號自用大貨車、車牌號碼ＵＣＵ－六八九號機車之行車執照、丙○○之機
    車駕照、柴刀一支、硬幣三百零六元、高壓打氣機及螺絲起子二支及汽車音響二
    台及被告所有之六角扳手一支（起訴書誤載未據扣案）。(4)、己○○又於九十年
    五月六日夜間八時許，侵入南投縣鹿谷鄉鳳凰村廟口巷三號辛○○住宅（無故侵
    入住宅部分，未據提起告訴），趁無人之際，竊取辛○○所有之錄影機一台（附
    搖控器一個），得手後即回其南投縣鹿谷鄉○○村○○路十號住處藏置，據為
    己有。嗣於當日二十一時四十分許，為警循線前往己○○上址查獲，起出錄影機
    一台（附搖控器一個）。
二、案經南投縣警察局竹山分局分別報告臺灣南投地方法院檢察署檢察官偵查起訴及
    移送併案審理。
    理  由
一、訊據被告對於上揭(1)(2)(3)(4)之竊盜事實均坦承不諱，核與被害人戊○○、乙○○
    、甲○○、辛○○於警訊，被害人壬○○、丙○○及庚○○於警訊及原審指述情
    節相符，並經證人劉志光於警訊、偵查及辛○○於偵查中證稱甚詳，並有上開被
    害人所出具之具結保管條五紙及贓物認領保管單二紙在卷可稽，此外，復有六角
    板手一支扣案可佐，是被告前開自白應與事實相符，堪信為真。本件事證明確，
    被告犯行洵堪認定。
二、查六角扳手客觀上具有危險性，對人之生命、身體構成威脅，足供兇器使用。核
    被告所為右揭(1)(4)部分之行為，係犯刑法第三百二十一條第一項第一款之夜間侵
    入住宅竊盜罪；(2)部分之行為，係犯刑法第三百二十一條第一項第三款之攜帶兇
    器竊盜罪；(3)部分之行為，係犯刑法第三百二十條第一項之普通竊盜罪。被告先
    後七次竊盜犯行，時間緊接，方法相同，所犯係構成要件相同之罪，顯係基於概
    括犯意為之，為連續犯，應依刑法第五十六條之規定，論以情節較重之攜帶兇器
    竊盜罪，並加重其刑。右揭(1)(3)(4)部分之竊盜事實，雖未經起訴，然與起訴之事
    實具有連續犯之裁判上一罪關係，復經檢察官移送併案審理，為起訴效力所及，
    本院自得併予審理。原審以被告罪證明確，依法論罪科刑，固非無見，惟查：原
    審未及就未起訴之前開事實欄所載(4)項被告竊盜部分，與已起訴部分有為連續犯
    裁判上一罪關係而一併審究，尚有未合。檢察官上訴意旨亦執此指摘原判決不當
    ，為有理由，原判決既有上述可議之處，自屬無可維持，應由本院撤銷改判。爰
    審酌被告未思正當途徑獲取財物、目的、手段、所生危害之程度，前後有七次竊
    盜行為，姑念其年紀尚輕，思慮甚淺及犯罪後坦承犯行等一切情狀，量處如主文
    所示之刑。扣案之六角扳手一支，業據被告供承為其所有且供犯罪所用，爰依刑
    法第三十八條第一項第二款之規定，併予宣告沒收。
據上論斷，應依刑事訴訟法第三百六十九條第一項前段、第三百六十四條、第二百九
十九條第一項前段，刑法第五十六條、第三百二十一條第一項第三款、第三十八條第
一項第二款，判決如主文
本案經檢察官丁○○到庭執行職務
中      華      民      國      九十     年       九      月    二十六  日
                                    臺灣高等法院臺中分院刑事第七庭
                                          審判長法  官  林  榮  龍
                                                法  官  黃  日  隆
                                                法  官  江  錫  麟
右正本證明與原本無異。
不得上訴。
                                                書記官  謝  雅  惠
中      華      民      國      九十     年       九      月    二十八  日
附錄本案論罪科刑法條：
刑法第三百二十一條第一項第三款：
犯竊盜罪而有左列情形之一者，處六月以上五年以下有期徒刑：
三  攜帶兇器而犯之者。                                                  Ｉ


司法院資訊處製作；財團法人民間司法改革基金會備份。
